臺灣臺南地方法院刑事判決　　　　　　　 94年度訴字第736號
公　訴　人　臺灣臺南地方法院檢察署檢察官
被　　　告　乙○○　男　29歲.
上列被告因違反毒品危害防制條例案件，經檢察官提起公訴 (
94年度毒偵字第1037號)，被告就被訴事實為有罪之陳述，本院
合議庭裁定由受命法官獨任進行簡式審判程序，判決如下：
    主    文
乙○○連續施用第一級毒品，累犯，處有期徒刑拾月；扣案之第
一級毒品海洛因壹包 (淨重零點零玖公克)沒收銷燬之，海洛因
之包裝袋壹只 (重零點貳公克)、注射針筒捌支、橡皮管貳條、
夾鍊袋陸個及斜口吸管支均沒收；又施用第二級毒品，累犯，
處有期徒刑伍月。應執行有期徒刑壹年貳月；扣案第一級毒品海
洛因壹包 (淨重零點零玖公克)沒收銷燬之，海洛因之包裝袋壹
只 (重零點貳公克)、注射針筒捌支、橡皮管貳條、夾鍊袋陸個
及斜口吸管支均沒收。
    事    實
一、乙○○於民國八十五年間，因竊盜案件，經臺灣高等法院臺
    南分院以八十五年度上更一字第二二五號判處有期徒刑三年
    ，並於刑之執行前強制工作三年，於八十九年十二月二十一
    日因假釋出監，於九十年四月十二日縮刑期滿執行完畢 (檢
    察官起訴書漏載此部分之前科紀錄)。復因施用第二級毒品
    安非他命案件，經依本院以九十一年度毒聲值字第五一號裁
    定送臺灣臺南看守所附設勒戒所觀察、勒戒後，認無繼續施
    用毒品之傾向，經臺灣臺南地方法院檢察署檢察官於九十一
    年五月二十七日以九十一年度毒偵字第六三○號為不起訴處
    分確定。
二、詎乙○○仍未戒除毒癮，復基於施用第一級毒海洛因之概括
    犯意，於九十二年間某日起，至九十四年四月二十六日止，
    在臺南市○○街一○○之六號六樓之住處及臺南縣永康市之
    某飯店內，以注射針筒為靜脈注射之方式，連續施用第一級
    毒品海洛因數次；亦另行起意基於施用第二級毒品安非他命
    之犯意，於九十四年四月二十六日，在臺南縣永康市某飯店
    內，以燒烤吸食煙霧之方式，施用第二級毒品安非他命一次
    。嗣為警於九十四年四月二十七日上午十一時許，在臺南市
    ○○○路一段八號根來大飯店302室查獲，並扣得所有乙○
    ○之第一級毒品海洛因一包 (淨重零點零九公克)、供施用
    毒品海洛因之器具注射針筒八支、橡皮管二條、夾鍊袋六個
    及斜口吸管三支，並經採尿送驗，結果呈嗎啡及安非他命、
    甲基安非他命陽性反應，始查知上情。
三、案經臺南縣警察局新化分局報告臺灣臺南地方法院檢察署檢
    察官偵查起訴。
    理    由
一、本件係經被告乙○○於本院當庭表示認罪，而以簡式審判程
    序加以審理，有本院九十四年六月二十二日準備程序筆錄及
    審判筆錄附卷足憑，則依據刑事訴訟法第二百七十三條之二
    、同法第一百五十九條第二項之規定，不適用傳聞法則有關
    限制證據能力之相關規定，合先敘明。
二、訊據被告乙○○對上開非法施用第一級毒品海洛因數次及非
    法施用第二級毒品安非他命一次之事實坦承不諱，且被告於
    上開犯行後為警查獲時所採集之尿液檢體，經送鑑驗結果，
    呈嗎啡陽性反應（按海洛因係由嗎啡經化學合成而製得，經
    注射進入人體後，因代謝分解成嗎啡，因此施打海洛因後，
    由尿液中檢驗結果仍為嗎啡反應）、安非他命及甲基安非他
    命陽性反應，此有長榮大學毒物研究中心九十四年五月十六
    日所出具之尿液檢驗確認報告一紙附卷可稽，並有扣案被告
    所有之第一級毒品海洛因一小包 (含袋重零點二七公克) 、
    供施用毒品海洛因之器具注射針筒八支、橡皮管二條、夾鍊
    袋六個及斜口吸管三支等物足佐，又扣案之毒品海洛因經送
    鑑定結果，確實第一級毒品海洛因無訛，此有海務部調查局
    調科壹字第二○○○○五五六五號鑑定通知書一紙在卷可參
    ，足認被告之自白確與事實相符，堪以採信。被告乙○○前
    因施用第二級毒品安非他命案件，經依本院裁定送臺灣臺南
    看守所附設勒戒所觀察、勒戒後，認無繼續施用毒品之傾向
    ，經檢察官為不起訴處分確定在案，此有不起訴處分書及臺
    灣高等法院被告前案紀錄表各一份附卷可佐，是以，被告於
    檢察官為不起訴處分後五年之內再連續非法施用第一級海洛
    因，及施用第二級毒品安非他命之犯行，事證明確，堪予認
    定。
三、按海洛因及安非他命業經分別列入毒品危害防制條例第二條
    第二項第一款、第二款所規定之第一級毒品及第二級毒品，
    禁止非法持有、施打及吸用，毒品危害防制條例第二條第二
    項第一款、第二款分別定有明文。查被告曾因施用毒品案件
    ，經觀察、勒戒後，經不起訴處分確定。茲被告又非法施用
    海洛因及安非他命，核其所為，係犯毒品危害防制條例第十
    條第一項、第二項之施用第一級毒品及施用第二級毒品罪；
    其持有第一級毒品海洛因、第二級毒品安非他命之低度行為
    ，各為進而施用之高度行為所吸收，均不另論罪。被告先後
    多次施用第一級毒品海洛因之犯行，時間緊接，觸犯犯罪構
    成要件相同之罪名，顯係基於概括犯意而為，應依連續犯規
    定論以一罪，即連續施用第一級毒品罪，並加重其刑。被告
    所犯二罪，即連續施用第一級毒品罪及施用第二級毒品罪，
    犯意各別，構成要件不同，應分論併罰。被告有如事實欄一
    所示之犯罪科刑及執行紀錄，於九十年四月十二日執行完畢
    ，此有臺灣高等法院被告前案紀錄表及臺南地方法院檢察署
    刑案資料查註紀錄表各一份在卷可按，其於五年內再犯本件
    有期徒刑以上之本罪，為累犯，分別應依刑法第四十七條規
    定，加重其刑，就施用第一級毒品海洛因部分並依刑法第七
    十條規定，遞加重之。爰審酌被告施用毒品之犯行，在性質
    上乃屬對自我身心健康之自戕行為，尚未嚴重破壞社會秩序
    、侵害他人權益，然其前因施用毒品經送觀察、勒戒後，猶
    不思戒絕革除惡習，再為本件犯罪，顯未因前所受之觀察、
    勒戒而記取教訓，及被告犯後坦承犯行，態度良好，並其犯
    罪之動機、目的、手段等一切情狀，各量處如主文所示之刑
    ，並定其應執行刑，以資懲儆。
四、扣案第一級毒品海洛因一包 (淨重零點零九公克)，經送驗
    結果確為第一級毒品海洛因無訛，屬毒品危害防制條例第二
    條第一項所列之第一級毒品，不論屬於被告與否，應依毒品
    危害防制條例第十八條第一項前段宣告沒收銷燬之。又海洛
    因包裝袋一只 (重零點二零公克)、供施用毒品海洛因之器
    具注射針筒八支、橡皮管二條、夾鍊袋六個及斜口吸管三支
    等物，均係被告所有，且供施用毒品海洛因所用之物，業據
    其供承在卷，均應依刑法第三十八條第一項第二款宣告沒收
    。至被告施用第二級毒品安非他命之工具玻璃球業已拋棄，
    亦據被告供承在卷，爰不另為宣告沒收之諭知，併此敘明。
據上論斷，應依刑事訴訟法第二百七十三條之一第一項、第二
百九十九條第一項前段，毒品危害防制條例第十條第一項、第二
項、第十八條第一項前段，刑法第十一條前段、第五十六條、第
四十七條、第五十一條第五款、第三十八條第一項第二款，判決
如主文。
本案經檢察官甲○到庭執行職務。
中    華    民    國    94    年      6    月   27    日
                        刑事第七庭  法  官  徐文瑞
以上正本證明與原本無異。
如不服本判決，應於收受送達後10日內向本院提出上訴書狀（應
附繕本）。
                                    書記官  李珍瑩
中    華    民    國    94    年      6    月   27    日
附錄法條：
毒品危害防制條例第10條
施用第一級毒品者，處六月以上五年以下有期徒刑。
施用第二級毒品者，處三年以下有期徒刑。
